【裁判字號】    98,簡上,160
【裁判日期】    980902
【裁判案由】    傷害
【裁判全文】
臺灣新竹地方法院刑事判決             98年度簡上字第160號
聲  請  人  臺灣新竹地方法院檢察署檢察官
上  訴  人
即  被  告  甲○○
上列上訴人即被告因傷害案件，不服本院竹東簡易庭98年度竹東
簡字第79號，中華民國98年5 月7 日第一審簡易判決（聲請案號
：98年度偵字第1890號），提起上訴，本院管轄第二審之合議庭
判決如下：
    主  文
上訴駁回。
    事  實
一、緣甲○○於民國98年2 月2 日19時許，前往乙○○位在新竹
    縣竹東鎮○○路37號住處，尋找其離家之配偶錢淑貞。見乙
    ○○與錢淑貞出現該處，即欲開車載錢淑貞返家，乙○○見
    狀向前阻撓，甲○○竟基於傷害他人身體之犯意，徒手毆打
    乙○○，致乙○○倒地，受有右腳外踝挫傷併閉鎖性骨折、
    右側足踝骨折、腦震盪及臉部多處挫傷之傷害。
二、案經乙○○訴由新竹縣政府警察局竹東分局報請臺灣新竹地
    方法院檢察署檢察官偵查聲請簡易判決處刑。
    理  由
一、按被告以外之人於審判外之言詞或書面陳述，除法律另有規
    定者外，不得作為證據，刑事訴訟法第159 條第1 項固有明
    文規定。惟被告以外之人於偵查中向檢察官所為之陳述，除
    顯有不可信之情況者外，得為證據；被告以外之人於審判外
    之陳述，雖不符刑事訴訟法第159 條之1 至之4 之規定，惟
    經當事人於審判程序同意作為證據，法院審酌該言詞陳述或
    書面陳述作成時之情況，認為適當者，亦得為證據，復為同
    法第159 條之1 第2 項、第159 條之5 第1 項所明定。本案
    證人即告訴人乙○○及證人錢淑貞等人於偵查中之證述，並
    無顯不可信之情況；至於證人即告訴人乙○○及證人錢淑貞
    等人於警詢中之陳述，業經被告同意援引作為證據，本院審
    酌後亦認為適當，故上揭證人於審判外之陳述，自得作為本
    案之證據。又按本案認定事實所引用之文書證據，並無證據
    證明係公務員違背法定程式所取得，亦無刑事訴訟法第159
    條之4 之顯有不可信之情況與不得作為證據之情形，且亦經
    被告及辯護人同意援引作為證據，自應認均有證據能力，合
    先敘明。
二、訊據被告甲○○固不否認有於前揭時地欲開車載其配偶返家
    ，告訴人乙○○有上前拉車門，加以阻撓，其有推告訴人，
    告訴人因而跌倒，告訴人的機車也跟著倒下等情，惟矢口否
    認有何傷害犯行，辯稱：我只有推她，沒有打她云云。
三、經查：上揭事實業據告訴人於警詢時指訴：是於98年2 月2
    日19時左右，在新竹縣竹東鎮○○里○○○路37號門前馬路
    上，遭甲○○毆打成傷，因為他老婆錢淑貞是我之前同事，
    錢淑貞來我家，並住在我家幾天，所以甲○○可能是因這個
    原因出手打我等語，及於偵訊時指訴：事發當天，我正要上
    班，我才一走出我的住處門口，對方甲○○就突然出現，就
    將錢淑貞拉走，我向前勸阻，因為基於朋友關係，我怕錢淑
    貞被打，甲○○就不聽勸，對我就是罵一些不好聽的話，之
    後就推我、打我，甲○○是連推帶打。（為何你的腳會受傷
    ？）因為甲○○一直推我、打我，我倒向機車，機車與我一
    起倒下，結果我的腳被機車壓到。（當時你倒在地上，是否
    有爬起來？）我有試著想撐，但撐不起來，後來我就看到甲
    ○○將車門關上，並開車走人了等語綦詳（見98年度偵字第
    1890號卷【以下簡稱第1890號偵卷】第9 至11、29、30頁）
    ，且為證人錢淑貞於警詢時證述：我有看到他們在拉扯。因
    為我沒有地方住，所以我就拜託乙○○住他所承租的套房居
    住，約一個月之久。（乙○○為何阻擋你先生載你回家？）
    或許她怕我回去會被我先生打罵等語，及於偵訊時均證述：
    我下樓開門就看到甲○○，他就將我拉上他的車子，乙○○
    剛好也要出來，我就被拉上車子，我就看到甲○○及乙○○
    在講話，當時我有看到被告與告訴人在拉扯等情在卷（見第
    1890號偵卷第16、17、28頁），並為被告自承確有推告訴人
    ，且與告訴人發生拉扯等情不諱。而證人即被告之配偶錢淑
    貞於案發之前，係因與被告間之問題，是以離家出走，告訴
    人於案發當時見被告前來，證人錢淑貞又已上車，因恐證人
    錢淑貞受到不法侵害，是以向前欲阻止被告駕車離去等情，
    已如前述，被告亦自承：當時告訴人的機車停在我的轎車旁
    邊，我有推告訴人，後來告訴人有跌倒，機車也倒下等情，
    從而告訴人所指訴當時因遭被告推及打，導致其及機車均跌
    倒，腳被機車壓到等情，應與事實相符。而告訴人確受有右
    腳外踝挫傷併閉鎖性骨折、右側足踝骨折、腦震盪及臉部多
    處挫傷之傷害等情，亦有行政院衛生署竹東醫院診斷證明書
    2 份在卷足稽（見第1890號卷第18、33頁），亦與告訴人所
    指訴上情所會受傷之情形相符，從而應認告訴人所為指訴內
    容可採。綜上，被告前開所辯，顯係事後圖卸之詞，要難採
    信。本案事證明確，被告犯行堪予認定，應予依法論科。
二、核被告甲○○所為，係犯刑法第277 條第1 項之傷害罪。
三、原判決認被告罪證明確，適用刑法第277 條第1 項、第41條
    第1 項前段，刑法施行法第1 條之1 等規定，量處被告有期
    徒刑3 月，如易科罰金，以新臺幣1 千元折算一日，經核其
    認事用法均無不合。爰審酌被告之犯罪動機、目的、情節、
    造成告訴人所受傷害不輕、被告犯後否認犯行，亦未與告訴
    人和解，態度非佳等一切情狀，認原判決量刑亦稱妥適，被
    告上訴猶否認犯行，為無理由，應予駁回。
四、據上論斷，應依刑事訴訟法第455 條之1 第3 項、第368 條
    ，判決如主文。
本案經檢察官陳玉華到庭執行職務。
中    華    民    國    98    年    9     月    2     日
                  刑事第一庭    審判長法  官  許翠玲
                                      法  官  方鴻愷
                                      法  官  楊惠芬
以上正本證明與原本無異。
不得上訴。
中    華    民    國    98    年    9     月    2     日
                                      書記官  張懿中
附錄本案論罪科刑實體法條全文：
刑法第277 條第1 項：
傷害人之身體或健康者，處三年以下有期徒刑、拘役或一千元以
下罰金。


司法院資訊處製作；財團法人民間司法改革基金會備份。
